ja: 芸術・エンターテイメント > 趣味・コレクション > 楽器 > 木管楽器 > トレインホイッスル: マルチチャンバー トレインホイッスル; シングルチャンバー トレインホイッスル
ro-RO: Artă și divertisment > Hobby-uri și artă > Instrumente muzicale > Instrumente de suflat > Fluiere de tren: Fluiere de tren cu mai multe compartimente; Fluiere de tren cu un singur compartiment
th: ศิลปะและความบันเทิง > งานอดิเรกและศิลปะสร้างสรรค์ > เครื่องดนตรี > เครื่องเป่าลมไม้ > เทรนวิสเซิล: เทรนวิสเซิลหลายห้อง; เทรนวิสเซิลห้องเดียว
zh-CN: 艺术与娱乐 > 爱好/艺术创作 > 乐器 > 木管乐器 > 火车笛: 多腔火车笛; 单腔火汽笛
fr: Arts et loisirs > Loisirs et arts créatifs > Instruments de musique > Instruments à vent > Sifflets de train: Sifflets de train à chambres multiples; Sifflets de train à chambre unique
sv: Konst och underhållning > Hobby och skapande > Musikinstrument > Träblåsinstrument > Ångvisslor: Train whistles med flera kammare; Train whistles med en kammare
en: Arts & Entertainment > Hobbies & Creative Arts > Musical Instruments > Woodwinds > Train Whistles: Multiple-Chamber Train Whistles; Single-Chamber Train Whistles
cs: Umění a zábava > Hobby, hudba a výtvarné umění > Hudební nástroje > Dřevěné dechové nástroje > Vlakové píšťaly: Vícekomorové vlakové píšťalky; Jednokomorové vlakové píšťalky
tr: Sanat ve Eğlence > Hobiler ve Sanatsal Çalışmalar > Müzik Aletleri > Nefesli Çalgılar > Tren Düdükleri: Çok Odalı Tren Düdükleri; Tek Odalı Tren Düdükleri
es: Arte y ocio > Hobbies y artes creativas > Instrumentos musicales > Instrumentos de viento madera > Silbatos de tren: Silbatos de tren de múltiples cámaras; Silbatos de tren de una sola cámara
pt-BR: Artes e entretenimento > Hobbies e artes > Instrumentos musicais > Instrumentos de sopro de madeira > Apitos de trem: Apitos de trem com múltiplas câmaras; Apitos de trem com câmara única
it: Arte e svago > Hobby e arti creative > Strumenti musicali > Legni > Fischietti da capotreno: Fischietti da capotreno a più camere; Fischietti da capotreno a camera singola
lt-LT: Menai ir pramogos > Hobiai ir menai > Muzikos instrumentai > Mediniai pučiamieji instrumentai > Traukinių švilpukai: Kelių kamerų traukinių švilpukai; Vienos kameros traukinių švilpukai
nb: Kunst og underholdning > Hobby og kreativitet > Musikkinstrumenter > Treblåseinstrumenter > Togfløyter: Togfløyter med flere kammer; Togfløyter med ett kammer
hr-HR: Umjetnost i zabava > Hobiji i kreativne umjetnosti > Glazbala > Drvena puhaća glazbala > Zračne sirene: Zračne sirene s više komora; Zračne sirene s jednom komorom
nl: Kunst en entertainment > Hobby's en creatieve vaardigheden > Muziekinstrumenten > Houten blaasinstrumenten > Treinfluitjes: Treinfluitjes met meerdere kamers; Treinfluitjes met één kamer
el: Τέχνες & Ψυχαγωγία > Χόμπι & Δημιουργικές Τέχνες > Μουσικά όργανα > Ξύλινα πνευστά > Σφυρίχτρες τρένου: Σφυρίχτρες τρένου πολλαπλών θαλάμων; Σφυρίχτρες τρένου ενός θαλάμου
zh-TW: 藝術/娛樂 > 嗜好和創作藝術 > 樂器 > 木管樂器 > 火車汽笛: 多共鳴箱火車汽笛; 單共鳴箱火車汽笛
da: Kunst og underholdning > Hobby og håndarbejde > Musikinstrumenter > Blæserinstrumenter > Togfløjter: Flerkammer togfløjter; Enkeltkammer togfløjter
sk-SK: Umenie a zábava > Záľuby a tvorivé dielne > Hudobné nástroje > Drevené dychové nástroje > Vlakové píšťalky: Viackomorové vlakové píšťalky; Jednokomorové vlakové píšťalky
ko: 아트/엔터테인먼트 > 취미/예술 > 악기 > 목관악기 > 트레인 휘슬: 멀티 챔버 트레인 휘슬; 싱글 챔버 트레인 휘슬
ru: Искусство и развлечения > Хобби и творчество > Музыкальные инструменты > Деревянные духовые инструменты > Паровозные гудки: Многокамерные паровозные гудки; Однокамерные паровозные гудки
pt-PT: Artes e lazer > Passatempos e artes criativas > Instrumentos musicais > Madeiras > Apitos de efeitos: Apitos de comboio com várias câmaras; Apitos de comboio de câmara única
vi: Nghệ thuật và giải trí > Sở thích và nghệ thuật sáng tạo > Nhạc cụ > Nhạc cụ bằng gỗ > Còi xe lửa: Còi xe lửa nhiều buồng; Còi xe lửa một buồng
sl-SI: Kultura in zabava > Hobiji in ustvarjalne umetnosti > Glasbila > Lesna pihala > Piščalke za vlak: Piščalke za vlak z več komorami; Piščalke za vlak z eno komoro
de: Kunst & Unterhaltung > Hobby & Kunst > Musikinstrumente > Holzblasinstrumente > Zugpfeife: Mehrkammer-Zugpfeifen; Einkammer-Zugpfeifen
bg-BG: Изкуства и развлечения > Хобита и творчески изкуства > Музикални инструменти > Дървени духови инструменти > Влакови свирки: Многокамерни влакови свирки; Еднокамерни влакови свирки
hu: Művészet és szórakoztatás > Hobbik és kreatív művészet > Hangszerek > Fafúvósok > Vonatsípok: Többkamrás vonatsípok; Egykamrás vonatsípok
pl: Sztuka i rozrywka > Hobby i sztuki piękne > Instrumenty muzyczne > Instrumenty dęte drewniane > Gwizdki pociągu: Gwizdki pociągu z wieloma komorami; Gwizdki pociągu z jedną komorą
fi: Taide ja viihde > Harrastukset ja taiteet > Soittimet > Puupuhaltimet > Junapillit: Monikammioiset junapillit; Yksikammioiset junapillit